# 非同一控制下企业合并固定资产的披露问题

提问人：莫非 _HH 时间：2021-01-28 19:33:08
请教陈版主，在CAS准则下，A公司非同一控制下收购B公司，那么当年A公司在披露固定资产变动表时，对于并购时点B公司的固定资产，是应该将其净值作为固定资产原值的增加？还是应该将其原值及累计折旧分别作为本年固定资产原值及累计折旧的增加？（假设不考虑固定资产评估增值）

回答人：chenyiwei
理论上，在购买方的合并报表层面，购买日取得被购买方的各项资产、负债，属于这些资产、负债的初始确认，故应当以购买日公允价值作为原值，购买日不应有累计折旧、减值准备等在后续计量中才会出现的备抵项目的增加额。